【裁判字號】    89,易,1252
【裁判日期】    891222
【裁判案由】    妨害自由
【裁判全文】
臺灣新竹地方法院刑事判決                        八十九年度易字第一二五二號
    公  訴  人  臺灣新竹地方法院檢察署檢察官
    被      告  乙○○
右列被告因妨害自由案件，經檢察官提起公訴（八十九年度偵字第四二八九號），本
院判決如左：
        主  文
乙○○無罪。
        理  由
一、公訴意旨略以：被告乙○○係新竹縣新豐鄉從事鐵材施工之包商，與甲○○因同
    擔任鐵材販售業，有生意往來，自民國（下同）八十七年底結帳，乙○○積欠甲
    ○○新台幣（下同）十萬一千餘元，為此二人曾針鋒相對，久無解決。於八十九
    年三月二日晚上八時許，乙○○與友人黃志桓驅車，為此至甲○○位於新竹縣新
    豐鄉中崙村六鄰中崙二一七之一號住處商談，又起爭執；乙○○乃以恐嚇之意思
    ，對甲○○謂：以後不得向其追討該款，否則要其留意，會找人修理其及其家人
    等語，致甲○○心生畏懼，足生危害於其安全，因認被告乙○○涉犯刑法第三百
    零五條之恐嚇罪等語。
二、按犯罪事實應依證據認定之，無證據不得推定其犯罪事實；又不能證明被告犯罪
    者，應諭知無罪之判決，刑事訴訟法第一百五十四條、第三百零一條第一項分別
    定有明文。次按事實之認定，應憑證據，如未能發現相當證據，或證據不足以證
    明，自不能以推測或擬制之方法，以為裁判基礎（參見最高法院四十年臺上字第
    八六號判例）。再按告訴人之告訴，係以使被告受刑事訴追為目的，是其陳述是
    否與事實相符，仍應調查其他證據以資審認，亦據最高法院五十二年臺上字第一
    三○○號判例闡釋甚明。
三、公訴人認被告乙○○涉有前述恐嚇罪嫌，無非以告訴人之指述及卷附之出貨單十
    三紙、帳頁一紙為其論據。訊據被告乙○○固不否認於右揭時地與友人黃志桓、
    朱國興同至告訴人家中商討債務問題，嗣並與告訴人發生口角，惟堅決否認有何
    恐嚇犯行，辯稱：伊確有欠告訴人貨款，但有些款項應扣除告訴人未扣，伊才去
    找告訴人釐清，伊朋友在外面等，聽到伊與告訴人吵架才進來，伊跟他們說沒事
    就一起走了等語。經查，被告與告訴人間確有債務存在，有告訴人提出之出貨單
    十三紙及帳頁一紙附卷可稽，即被告亦不否認積欠告訴人貨款，僅二人對貨款數
    額有所爭議而已，然被告有無欠款與其是否涉有恐嚇犯行無涉，公訴人以前開單
    據及被告確有積欠告訴人貨款而認告訴人指述為真，無誣攀之虞，似嫌無據，況
    二人既有間隙，衡情指述益不能盡信。次查在場證人黃志桓於偵審中均結證：渠
    一開始在外面等，後來聽到吵架聲才進去，進去後看到他們二人互相拉扯，渠就
    把被告拉開，告訴人的太太及兒子也有出來看，我們將他們拉開後就直接回去，
    沒有聽到被告有講恐嚇或要找人修理告訴人的話等語，核與被告上開所辯相符，
    參與本件除告訴人前開片面之指述外，並無其他積極證據可供佐證，告訴人雖稱
    其二個兒子亦有聽到被告恐嚇云云，然屢次請告訴人偕同其子應訊均未到庭，自
    不能僅憑告訴人前開片面指述遽認被告有何恐嚇之犯行。此外，復查無其他積極
    證據足資證明被告確有恐嚇之犯行，而被告亦與告訴人達成民事和解分期償還告
    訴人，益徵本件應屬民事債務糾紛，揆諸首揭說明，應諭知無罪之判決。
四、據上論斷，應依刑事訴訟法第三百零一條第一項，判決如主文。
本案經檢察官章京文到庭執行職務。
中      華      民      國     八十九     年    十二   月     二十二    日
                                      臺灣新竹地方法院刑事第一庭
                                          法  官  楊明箴
右正本證明與原本無異。
如不服本判決，應於判決送達後十日內向本院提出上訴狀( 應附繕本 )，上訴於
臺灣高等法院。
                                          書記官  林素卿
中      華      民      國     八十九     年    十二   月     二十二    日


司法院資訊處製作；財團法人民間司法改革基金會備份。
